臺灣高等法院民事裁定
109年度聲字第601號
聲  請  人  東麗電子有限公司

法定代理人  簡靖錩  
上列聲請人因與相對人智易科技股份有限公司間聲請發還擔保金
事件，經臺灣新北地方法院（109年度司聲字第671號）移送前來
，本院裁定如下：
    主  文
聲請駁回。
    理  由
一、按因免為假執行而預供擔保或將請求標的物提存，其假執行
    之宣告全部失其效力者，擔保提存之提存人得聲請該管法院
    提存所返還提存物，無庸法院裁定，提存法第18條第1項第2
    款、同法施行細則第16條分別定有明文。次按因假執行而提
    供之擔保物係備供賠償受擔保利益人所受損害，故受擔保利
    益人如以對供擔保人之其他執行名義聲請就該擔保物強制執
    行，應解為已含有拋棄對該擔保物行使權利而同意供擔保人
    聲請返還提存物之意思表示。供擔保人固非不得聲請返還提
    存物，執行法院自亦可對該提存物核發未附條件之收取命令
    ，使供擔保人之債權人取得以自己名義向提存所收取金錢債
    權之收取權。際此供擔保人則不得再聲請返還該提存物（最
    高法院98年度台抗字第118號裁定意旨參照）。
二、經查：
　㈠聲請人雖主張伊與相對人間請求損害賠償事件，前依民國104
    年4月29日本院102年度重上字第106號民事判決提供新臺幣
    （下同）2372萬1193元為擔保金（下稱系爭擔保金）免為假
    執行，並以臺灣新北地方法院（下稱新北地院）104年度存
    字第1147號提存事件提存在案，因上開民事判決關於命伊再
    給付部分，經最高法院105年度台上字第2220號判決廢棄，
    伊依該已遭廢棄之判決所供擔保提存之物，應視為供擔保之
    原因已消滅，依民事訴訟法第106條、第104條第1項第1款之
    規定聲請發還系爭擔保金，並提出新北地院104年度存字第1
    147號提存書、本院102年度重上字第106號民事判決、最高
    法院105年度台上字第2220號民事判決為憑（見新北地院109
    年度司聲字第671號卷第19、59至95、97至109頁），惟揆之
    上開說明，聲請人本得逕向新北地院提存所聲請返還系爭擔
    保金，毋庸聲請法院另以裁定准許之。故而，聲請人聲請裁
    定發還系爭擔保金，核無必要。
　㈡況相對人於107年間已持本院106年度重上更一字第18號假執
    行之裁判為執行名義，向新北地院聲請對系爭擔保金為強制
    執行，經該院於107年6月22日對同法院提存所發扣押命令，
    嗣於同年8月15日發收取命令准許相對人收取2372萬1193元
    （即系爭擔保金）及其利息，相對人旋於同年月29日向提存
    所領取系爭擔保金，此有相對人提出之民事陳述意見狀可稽
    （見本院卷第22至23頁），並經本院調閱新北地院104年度
    存字第1147號擔保提存事件及107年度取字第1507號領取提
    存物事件卷宗查閱無訛，依上說明，系爭擔保金業經相對人
    執行取得，聲請人自不得再聲請返還。　　
三、綜上所述，本件聲請人聲請返還系爭擔保金，與民事訴訟法
    第106條準用同法第104條第1項第1款規定不符，要屬無據，
    應駁回其聲請，爰裁定如主文。
中　　華　　民　　國　　109 　年　　12　　月　　28　　日
                  民事第二十四庭
                        審判長法  官  胡宏文
                              法  官  陳心婷
                              法  官  陳筱蓉
正本係照原本作成。
如不服本裁定，應於收受送達後10日內向本院提出抗告狀，並應
繳納抗告費新臺幣１千元。
中　　華　　民　　國　　109 　年　　12　　月　　28　　日
　　　　　　　　　　　　　    書記官  賴以真